# 求助陈总，关于关联方资金往来问题。

提问人：zxrh 时间：2019-04-06 17:49:28
某公司个人大股东向公司提供资金供其无偿使用。假定本期提供资金 10000万元，上市公司本期归还 2000 万元。
1 、对于无偿提供资金使用，是否需要在资金拆借中专门进行说明该事项合同签订情况，执行情况等内容？
2 、附注中资金拆借是否必须披露本期和上期数据？

回答人：chenyiwei
1 、在资金占用专项说明中无需提及大股东为上市公司提供资金的情况。在关联交易的附注披露中要说明这些内容。
2 、一般只披露期初、期末余额，如发生额影响重大的，可同时披露本期发生额。较少见到披露上年度发生额作为对比数的情况。